pt-BR: Artigos esportivos > Atividades ao ar livre > Caça e tiro > Tiro com arco > Peças e acessórios de arcos e bestas: Descansos de flecha; Estojos e capas para arco e besta; Grips para arcos e balestras; Equipamentos e peças para arco e besta; Lubrificantes e ceras para arcos e balestras; Scopes e miras para arco e besta; Bandoleiras e bolsas de transporte para arcos e balestras; Estabilizadores de arco e besta; Suportes e ganchos para arcos e balestras; Alvos para arco e besta
en: Sporting Goods > Outdoor Recreation > Hunting & Shooting > Archery > Bow & Crossbow Accessories: Arrow Rests; Bow & Crossbow Cases & Covers; Bow & Crossbow Grips; Bow & Crossbow Hardware & Parts; Bow & Crossbow Lubricants & Waxes; Bow & Crossbow Scopes & Sights; Bow & Crossbow Slings & Carriers; Bow & Crossbow Stabilizers; Bow & Crossbow Stands & Hangers; Bow & Crossbow Targets
hu: Sportszerek > Szabadtéri kikapcsolódás > Vadászat és lövészet > Íjászat > Íj- és számszeríj-kiegészítők: Nyíltámaszok; Íj- és számszeríjtokok és -huzatok; Íj és számszeríj-markolatok; Íj- és számszeríjhardver és alkatrészek; Íj és számszeríj kenőanyagok és viaszok; Íj- és számszeríj-távcsövek és -irányzékok; Íj és számszeríj hevederek és hordozók; Íj- és számszeríj-stabilizátorok; Íj és számszeríj-állványok és tartók; Íj- és számszeríj-célpontok
nl: Sportartikelen > Buitenrecreatie > Jagen en schieten > Boogschieten > Onderdelen en accessoires voor bogen en kruisbogen: Pijlsteunen; Boog- en kruisboogkoffers en -hoezen; Grips voor bogen en kruisbogen; Boog- en kruisboog-hardware en -onderdelen; Smeermiddelen en waxen voor bogen en kruisbogen; Boog- en kruisboogkijkers en vizieren; Draagriemen en tassen voor bogen en kruisbogen; Stabilisatoren voor boog en kruisboog; Standaards en hangers voor bogen en kruisbogen; Doelwitten voor bogen en kruisbogen
bg-BG: Спортни стоки > Спортни занимания на открито > Лов и стрелба > Стрелба с лък > Аксесоари за лък и арбалет: Поставки за стрели; Калъфи и чанти за лъкове и арбалети; Захвати за лъкове и арбалети; Аксесоари и части за лъкове и арбалети; Смазки и восъци за лъкове и арбалети; Прицели и мерници за лък и арбалет; Слингове и чанти за лъкове и арбалети; Стабилизатори за лък и арбалет; Стойки и закачалки за лъкове и арбалети; Мишени за лък и арбалет
vi: Dụng cụ thể thao > Giải trí ngoài trời > Săn bắn > Bắn cung > Phụ kiện cung và bộ cung tên: Giá đỡ mũi tên; Vỏ và bao đựng cung và nỏ; Tay cầm cung & nỏ; Trang thiết bị và linh kiện cung và nỏ; Sáp & chất bôi trơn cung & nỏ; Ống ngắm và thước ngắm cho cung và nỏ; Dây đeo & túi đựng cung & nỏ; Bộ cân bằng cung và nỏ; Giá & móc treo cung & nỏ; Bia bắn cung & nỏ
ja: スポーツ用品 > 屋外レクリエーション > 狩猟・射撃 > アーチェリー > ボウ・クロスボウ関連用品: アローレスト; ボウ・クロスボウケース・カバー; 弓＆クロスボウ用グリップ; ボウ・クロスボウのハードウェア・部品; 弓＆クロスボウ用潤滑剤＆ワックス; ボウ・クロスボウのスコープ・照準器; 弓＆クロスボウ用スリング＆キャリア; ボウ・クロスボウのスタビライザー; 弓＆クロスボウ用スタンド＆ハンガー; ボウ・クロスボウターゲット
th: อุปกรณ์กีฬา > สันทนาการกลางแจ้ง > การล่าสัตว์และยิงปืน > การยิงธนู > อุปกรณ์คันธนูและหน้าไม้: ที่วางลูกธนู; เคสและฝาครอบของธนูและหน้าไม้; กริปธนูและหน้าไม้; ฮาร์ดแวร์และชิ้นส่วนของธนูและหน้าไม้; น้ำมันหล่อลื่นและแว็กซ์สำหรับธนูและหน้าไม้; กล้องเล็งและศูนย์เล็งของธนูและหน้าไม้; สายคล้องและกระเป๋าใส่ธนูและหน้าไม้; ชุดถ่วงของธนูและหน้าไม้; ขาตั้งและที่แขวนธนูและหน้าไม้; เป้าหมายธนูและหน้าไม้
de: Sportartikel > Outdoor-Aktivitäten > Jagen und Schießen > Bogenschießen > Bogen- & Armbrustteile & -zubehör: Pfeilauflagen; Etuis & Hüllen für Bogen und Armbrüste; Griffe für Bogen & Armbrüste; Hardware & Teile für Bogen und Armbrüste; Schmiermittel & Wachse für Bogen & Armbrüste; Zielfernrohre und Visiere für Bogen und Armbrüste; Trageschlingen & -taschen für Bogen & Armbrüste; Stabilisatoren für Bogen und Armbrüste; Ständer & Halterungen für Bogen & Armbrüste; Bogen- & Armbrustzielscheiben
ru: Спортивные товары > Активный отдых на открытом воздухе > Охота и стрельба > Стрельба из лука > Аксессуары для луков и арбалетов: Полки для луков; Чехлы и кейсы для луков и арбалетов; Накладки на рукояти луков и арбалетов; Комплектующие и детали для луков и арбалетов; Смазки и воски для луков и арбалетов; Прицельные приспособления для луков и арбалетов; Ремни и чехлы для луков и арбалетов; Стабилизаторы для луков и арбалетов; Стенды и держатели для луков и арбалетов; Мишени для стрельбы из луков и арбалетов
nb: Sportsutstyr > Friluftsliv > Jakt og skyting > Bueskyting > Tilbehør til buer og armbrøster: Pilstøtter; Vesker og deksler til bue og armbrøst; Grep for bue og armbrøst; Beslag og deler til bue og armbrøst; Smøremidler og voks for bue og armbrøst; Kikkerter og sikter til bue og armbrøst; Bæreseler og futteraler for bue og armbrøst; Stabilsatorer til bue og armbrøst; Stativer og oppheng for bue og armbrøst; Bue- og armbrøstmål
fi: Urheilutarvikkeet > Ulkoharrasteet > Metsästys ja ammunta > Jousiammunta > Jousi- ja varsijousitarvikkeet: Nuolihyllyt; Jousi- ja varsijousilaukut ja -pussit; Jousen ja varsijousen kahvat; Jousen ja varsijousen laitteistot ja -osat; Jousen ja varsijousen voiteluaineet ja vahat; Jousen ja varsijousen tähtäimet; Jousen ja varsijousen kantohihnat ja -laukut; Jousen ja varsijousen vakaajat; Jousen ja varsijousen telineet ja koukut; Jousi- ja varsijousimaalitaulut
es: Equipamiento deportivo > Actividades al aire libre > Caza y tiro > Tiro con arco > Accesorios para arcos y ballestas: Soportes de flecha; Estuches y fundas para arcos y ballestas; Empuñaduras para arcos y ballestas; Herramientas y piezas para arcos y ballestas; Lubricantes y ceras para arcos y ballestas; Visores y miras para arcos y ballestas; Correas y fundas para arcos y ballestas; Estabilizadores para arcos y ballestas; Soportes y colgadores para arcos y ballestas; Blancos para arcos y ballestas
fr: Équipements sportifs > Loisirs de plein air > Chasse et tir > Tir à l'arc > Pièces et accessoires d'arcs et arbalètes: Repose-flèches; Étuis et housses pour arcs et arbalètes; Grips pour arcs et arbalètes; Quincaillerie et pièces pour arcs et arbalètes; Lubrifiants et cires pour arcs et arbalètes; Lunettes et viseurs pour arcs et arbalètes; Dragonnes et housses de transport pour arcs et arbalètes; Stabilisateurs pour arcs et arbalètes; Supports et accroches pour arcs et arbalètes; Cibles d'arcs et d'arbalètes
sk-SK: Športový tovar > Exteriérové rekreakčné športy > Poľovníctvo a streľba > Lukostreľba > Príslušenstvo pre luky a kuše: Opierky šípov; Puzdrá a obaly na luky a kuše; Rukoväte na luky a kuše; Príslušenstvo a diely pre luky a kuše; Mazivá a vosky pre luky a kuše; Optika a mieridlá na luky a kuše; Nosidlá a vaky na luky a kuše; Stabilizátory pre luky a kuše; Stojany a vešiaky na luky a kuše; Terče na luky a kuše
lt-LT: Sporto prekės > Poilsis lauke > Medžioklė ir šaudymas > Lankininkystė > Lankų ir arbaletų priedai: Strėlių stovai; Lankų ir arbaletų dėklai ir įmautės; Lankų ir arbaletų rankenėlės; Lankų ir arbaletų įranga ir dalys; Lankų ir arbaletų tepalai ir vaškai; Lankų ir arbaletų taikikliai; Lankų ir arbaletų diržai ir nešyklės; Lankų ir arbaletų stabilizatoriai; Lankų ir arbaletų stovai ir kabikliai; Takiniai šaudymui iš lanko ir arbaleto
tr: Spor Malzemeleri > Açık Hava Etkinlikleri > Avcılık ve Atıcılık > Okçuluk > Yay ve Arbalet Parçaları ve Aksesuarları: Ok Yatakları; Yay ve Arbalet Kılıfları ve Kapakları; Yay ve arbalet kabzaları; Yay ve Arbalet Donanımı ve Parçaları; Yay ve arbalet yağlayıcıları ve mumları; Yay ve Arbalet Dürbün ve Nişangahları; Yay ve arbalet askı kayışları ve taşıyıcıları; Yay ve Arbalet Dengeleyici; Yay ve arbalet standları ve askıları; Yay ve Arbalet Hedefleri
ro-RO: Articole sportive > Recreere în aer liber > Vânătoare și tir > Tir cu arcul > Accesorii pentru arcuri și arbalete: Suporturi pentru săgeți; Cutii și huse pentru arcuri și arbalete; Prize pentru arcuri și arbalete; Elemente de feronerie și piese pentru arcuri și arbalete; Lubrifianți și ceară pentru arcuri și arbalete; Lunete și obiective pentru arcuri și arbalete; Chingi și sisteme de transport pentru arcuri și arbalete; Stabilizatori pentru arcuri și arbalete; Suporturi și agățători pentru arcuri și arbalete; Ținte pentru arcuri și arbalete
sv: Sportartiklar > Utomhusaktiviteter > Jakt och skytte > Bågskytte > Delar och tillbehör för pilbågar och armborstar: Pilstöd; Fodral och väskor till pilbågar och armborst; Grepp för pilbågar och armborst; Hårdvara och delar till båge och armborst; Smörjmedel och vaxer för pilbågar och armborst; Kikare och sikten till båge och armborst; Remmar och bärutrustning för pilbågar och armborst; Stabilisatorer till båge och armborst; Stativ och hängare för pilbågar och armborst; Pilbågs- och armborstmål
el: Αθλητικά είδη > Υπαίθριες δραστηριότητες αναψυχής > Κυνήγι & σκοποβολή > Τοξοβολία > Αξεσουάρ τόξων & βαλλιστρών: Βάσεις βελών; Θήκες & καλύμματα τόξων & βαλλιστρών; Λαβές τόξου και βαλλίστρας; Εξαρτήματα & μέρη τόξων & βαλλιστρών; Λιπαντικά και κεριά τόξου και βαλλίστρας; Σκοπευτικά & διόπτρες τόξων & βαλλιστρών; Αορτήρες και μέσα μεταφοράς τόξου και βαλλίστρας; Σταθεροποιητές τόξων & βαλλιστρών; Βάσεις και κρεμάστρες τόξου και βαλλίστρας; Στόχοι για τόξα & βαλλίστρες
ko: 스포츠용품 > 야외 레크레이션 > 사냥/사격 > 양궁 > 활/석궁 부대용품: 화살 받침대; 활/석궁 케이스/커버; 활 및 석궁 그립; 활/석궁 하드웨어/부품; 활 및 석궁 윤활유 및 왁스; 활/석궁 스코프/사이트; 활 및 석궁 슬링 및 운반 도구; 활/석궁 안정장치; 활 및 석궁 스탠드 및 행거; 활/석궁 과녁
cs: Sportovní potřeby > Outdoorové aktivity > Lov a střelba > Lukostřelba > Luky a kuše – příslušenství: Opěrky šípů; Pouzdra a obaly na luky a kuše; Gripy na luky a kuše; Hardware a díly pro luky a kuše; Maziva a vosky na luky a kuše; Puškohledy a mířidla na luky a kuše; Popruhy a pouzdra na luky a kuše; Stabilizátory na luky a kuše; Stojany a držáky na luky a kuše; Luky a kuše – terče
zh-TW: 體育用品 > 室外休閒 > 打獵和射擊 > 射箭 > 弓弩配件: 箭架; 弓與十字盒和罩; 弓與十字弓握把; 弓與十字弓硬體與零件; 弓與十字弓潤滑油與保養蠟; 弓與十字弓瞄準鏡與瞄準器; 弓與十字弓背帶與攜行袋; 弓與十字弓穩定器; 弓與十字弓立架與掛架; 弓弩標靶
pt-PT: Artigos de desporto > Atividades recreativas no exterior > Caça e tiro > Tiro com arco > Acessórios para arco e besta: Estabilizadores de flecha; Estojos e coberturas para arco e besta; Pegas para arcos e bestas; Equipamento e peças para arco e besta; Lubrificantes e ceras para arcos e bestas; Miras e visores para arco e besta; Bandoleiras e sacos de transporte para arcos e bestas; Estabilizadores para arco e besta; Suportes e ganchos para arcos e bestas; Alvos para arco e besta
it: Articoli sportivi > Ricreazione outdoor > Caccia e tiro a segno > Tiro con l'arco > Componenti e accessori per arco e balestra: Appoggia freccia; Custodie e protezioni per archi e balestre; Impugnature per arco e balestra; Articoli e ricambi per archi e balestre; Lubrificanti e cere per arco e balestra; Mirini per archi e balestre; Cinghie e custodie per arco e balestra; Stabilizzatori per archi e balestre; Supporti e ganci per arco e balestra; Bersagli per arco e balestra
da: Sportsartikler > Friluftsliv > Jagt og skydning > Bueskydning > Reservedele og tilbehør til buer og armbrøste: Pilestøtte; Etuier og covers til buer og armbrøster; Greb til bue og armbrøst; Hardware og dele til buer og armbrøster; Smøremidler og voks til bue og armbrøst; Sigter til buer og armbrøster; Slynger og tasker til bue og armbrøst; Stabilisatorer til buer og armbrøster; Stativer og ophæng til bue og armbrøst; Mål til buer og armbrøste
pl: Sprzęt sportowy > Rekreacja na świeżym powietrzu > Myślistwo i strzelectwo > Łucznictwo > Akcesoria do łuków i kusz: Podpórka pod strzałę; Futerały i pokrowce na łuki i kusze; Uchwyty do łuków i kusz; Osprzęt i części do łuków i kusz; Smary i woski do łuków i kusz; Urządzenia celownicze do łuków i kusz; Pasy i nosidła do łuków i kusz; Stabilizatory do łuków i kusz; Stojaki i wieszaki na łuki i kusze; Cele do łuków i kusz
zh-CN: 体育用品 > 户外休闲 > 打猎与射击 > 射箭 > 弓/弩配件: 箭托; 弓/弩盒及盖罩; 弓和弩握把; 弓/弩硬件和零件; 弓弩润滑油与蜡; 弓/弩瞄准镜和瞄准器; 弓弩背带与便携袋; 弓/弩稳定器; 弓弩支架与挂架; 弓/弩靶
hr-HR: Sportska oprema > Rekreacija na otvorenom > Lov i streljaštvo > Streličarstvo > Pribor za luk i samostrel: Držač strijele; Spremnici i navlake za lukove i samostrele; Hvatovi za luk i samostrel; Oprema i dijelovi za luk i samostrel; Maziva i voskovi za luk i samostrel; Ciljnici i nišani za luk i samostrel; Naramenice i nosači za luk i samostrel; Stabilizatori za luk i samostrel; Stalci i vješalice za luk i samostrel; Mete za luk i samostrel
sl-SI: Športna oprema > Rekreacija na prostem > Lov in streljanje > Lokostrelstvo > Dodatki za loke in samostrele: Ležišča za puščice; Kovčki in ovitki za loke in samostrele; Oprijemi za loke in samostrele; Oprema in deli za loke in samostrele; Maziva in voski za loke in samostrele; Daljnogledi in namerilne naprave za loke in samostrele; Prenosne torbe za loke in samostrele; Stabilizatorji za loke in samostrele; Stojala in obešalniki za loke in samostrele; Tarča za loke in samostrele